【裁判字號】    88,小上,84
【裁判日期】    890616
【裁判案由】    返還價金
【裁判全文】
臺灣臺北地方法院民事判決  八十八年度小上字第八四號
    上  訴  人  甲○○
    訴訟代理人  李則宏律師
    被上訴人    台灣美國運通國際股份有限公司  住台北市○○○路三六三號十樓
    法定代理人  馬樹        住.
右當事人間請求返還價金事件，上訴人對於民國八十八年五月七日本院台北簡易庭八
十八年度北小字第一二六六號小額民事第一審判決提起上訴，本院裁定如左：
    主      文
上訴駁回。
第二審訴訟費用由上訴人負擔。
    理      由
一、按對於小額程序之第一審裁判上訴，非以其違背法令為理由，不得為之；且其上
    訴狀應記載上訴理由，表明原判決所違背之法令及其具體內容，及依訴訟資料可
    認為原判決有違背法令之具體事實，民事訴訟法第四百三十六條之二十四第二項
    、第四百三十六條之二十五條分別定有明文。又依同法第四百三十六條之三十二
    第二項準用第四百六十八條及第四百六十九條規定，判決不適用法規或適用不當
    者，為違背法令，其中判決有同法第四百六十九條所列各款情形之一者，為當然
    違背法令。是當事人於小額訴訟程序提起上訴，如依民事訴訟法第四百六十八條
    規定，以第一審判決有不適用法規或適用法規不當為理由時，其上訴狀或理由書
    應有具體之指摘，並揭示該法規之條項或其內容。若係成文法以外之法則，應揭
    示該法則之旨趣。倘為司法院解釋、或最高法院之判例，則應揭示該判解之字號
    或其內容。如以民事訴訟法第四百六十九條所列各款情形為理由時，其上訴狀或
    理由書，應揭示合於該條款之事實。上訴狀或理由書如未依此項方法表明者，即
    難認為已對第一審判決之違背法令有具體之指摘，其上訴自難認為合法 (最高法
    院七十一年台上字第三一四號判例參照) 。
二、經查，本件上訴人對於原審小額程序之第一審判決提起上訴，並未以該判決違背
    法令為理由，而其上訴理由狀所載內容，僅謂：「原判決以對造僅代售機票中華
    航空公司，為上訴人請求對象云云，殊不知買賣契約係兩造當事人，尤其，民事
    以事人進行主義為原，法院不得代對造主張，要之，上訴人主張合理，請求判決
    如聲明」，並未具體說明其有何不適用法規或適用法規不當之情形，並揭示該法
    規之條項或其內容，及合於民事訴訟法第四百六十九條所列各款之事實，自難認
    對該判決之如何違背法令已有具體之指摘。本院又於八十九年四月十三日由受命
    法官對上訴人闡明應具體表明原審判決有何違背法令之處，惟上訴人迄未具狀表
    明。揆諸前揭說明，應認其上訴為不合法。
三、據上論結，本件上訴為不合法，依民事訴訟法第四百三十六條之三十二第二項、
    第四百四十四條第一項、第九十五條、第七十八條，裁定如主文。
中      華      民      國    八十九    年      六      月     十六     日
                                            民事第一庭審判長法官  王仁貴
                                                            法官  張靜女
                                                            法官  吳東都
右為正本係照原本作成
本件不得上訴
中      華      民      國    八十九    年      六      月     二十八   日
                                                      法院書記官  郭錦賢


司法院資訊處製作；財團法人民間司法改革基金會備份。
